【裁判字號】    97,上易,741
【裁判日期】    971224
【裁判案由】    竊盜
【裁判全文】
臺灣高等法院臺南分院刑事判決    97年度上易字第741號
上  訴  人
即  被  告  甲○○
                    現另案於臺灣台南監獄臺南分監執行中
上列上訴人即被告因竊盜案件，不服臺灣臺南地方法院97年度易
字第801號中華民國97年9月30日第一審判決（起訴案號：臺灣臺
南地方法院檢察署97年度偵字第799號、第2783號），提起上訴
，本院判決如下：
    主      文
上訴駁回。
    事      實
一、甲○○前因施用第一級毒品及搶奪案件，分別經臺灣臺南地
    方法院以九十五年度訴字第一二０九號、第一三二五號各判
    處有期徒刑一年、十月確定，嗣分別經減刑為有期徒刑六月
    、五月，經合併定應執行刑有期徒刑十月後，甫於民國 (下
    同）九十六年七月十六日執行完畢。詎其仍不知悔改，緣甲
    ○○夥同判決確定之潘漢章 (經臺灣臺南地方法院分別判處
    有期徒刑一年、七月，並定應執行刑為有期徒刑一年五月確
    定在案）共同基於意圖為自己不法所有之犯意聯絡：
  (一)甲○○、潘漢章先於九十六年十二月二十四日上午十時三十
    分許，相偕潛入臺南市○區○○路二段二二號國有財產局管
    理之大樓（下稱系爭大樓）空屋內，以現場所取得客觀上具
    有危險性，對人之生命、身體具有殺傷力，可供兇器使用之
    鐵鎚一支，持以敲打而竊取水龍頭四個、水管四條、出水孔
    蓋一個及水管接頭二個。嗣於同日上午十時五十分許，為里
    長邱志初與據報前來之員警蔡振松循敲打聲逐層清查，致在
    該大樓之三樓空屋浴室內將甲○○及潘漢章逮捕，並扣得前
    開鐵鎚一支、水龍頭四個、水管四條、出水孔蓋一個及水管
    接頭二個。
  (二)甲○○及潘漢章復於九十七年一月四日下午五時許，由潘漢
    章騎乘車牌號碼WHE－255號輕機車，搭載甲○○，至臺南市
    中西區○○路一九七號小康市場前，由甲○○徒手竊取臺南
    市政府所有之白鐵製馬達外箱蓋一個（價值約新臺幣【下同
    】四千元），得手後旋搭乘由潘漢章所騎乘之前揭機車離開
    ，至三十公尺前的流動舊貨商變賣，得款一百五十元共同花
    用殆盡。嗣經臺南市政府建設局市場管理員丙○○提供路邊
    監視器錄影翻拍照片，報警處理，始發現上情。
二、案經國有財產局臺灣南區辦事處臺南分處委任乙○○訴由臺
    南市警察局第六分局及臺南市政府委任丙○○訴由臺南市警
    察局第二分局報請臺灣臺南地方法院檢察署檢察官偵查起訴
    。
    理      由
壹、程序方面：
    本件上訴人即被告所犯為死刑、無期徒刑、最輕本刑為三年
    以上有期徒刑以外之罪，被告於本院審理中就被訴事實為有
    罪之陳述，經本院審判長告知簡式審判程序之旨，並聽取公
    訴人、被告之意見後，合議庭認為適宜，依刑事訴訟法第二
    百七十三條之一第一項規定，裁定進行簡式審判程序，則有
    關本件證據調查，不受刑事訴訟法第一百五十九條第一項、
    第一百六十一條之二、第一百六十一條之三、第一百六十三
    條之一及第一百六十四條至第一百七十條規定之限制，先此
    敘明。
貳、實體方面：
一、訊據被告甲○○於偵查、原審及本院審理中坦承有於事實欄
    (一)(二)之時、地竊盜之事實不諱，核與共同被告潘漢章供述、
    證述及證人邱志初於警、偵訊及證人蔡振松於原審到庭陳證
    之情節相符，復有如事實欄所載扣案之物及扣押物品目錄表
    、贓物認領保管單各一紙、現場照片六紙、監視器錄影翻拍
    照片三紙、照片九紙、職務報告書一紙附卷可資佐證，是被
    告甲○○此部分之自白核與事實相符。另被告甲○○就事實
    欄(一)之竊盜部分雖辯稱：只有徒手行竊並未使用扣案之鐵鎚
    竊取云云，惟查，員警蔡振松係經通報到場後，經與里長邱
    志初在進入系爭大樓逐層清查時，因聽到有人敲打聲音，在
    循聲探尋至系爭大樓三樓時，經確認該聲音係從該屋內傳出
    遂入內查看，因發現敲打聲係由閉門之浴室內傳出，隨即由
    員警蔡振松以腳踹開浴室門，看見被告甲○○與潘漢章二人
    原係蹲在浴室內，因起身而順手丟下手中物品，當時鐵鎚就
    在被告甲○○與潘漢章二人腳下等情，業據證人蔡振松於原
    審審理時到庭陳證無訛（見原審九十七年九月十七日審判筆
    錄轉譯筆錄附件第一至十二頁），核與證人邱志初於偵訊時
    陳證：「（問：你在九十六年十二月二十四日十時，是如何
    發現二人竊盜？）我接到里民通知，健康路二段二十二號的
    房屋裡好像有人在裡面，該屋無人居住，原本是電信局的宿
    舍，我就找里民，發現後門被打開，我報警後，和警察一起
    進入。警察在前面，我走在後面，竊嫌二名在浴室裡，我有
    聽到鐵器敲擊的聲音，很大聲，不知道裡面是怎麼情形，警
    察進入後，就將竊嫌二人抓出」等語（見臺灣臺南地方法院
    檢察署九十七年度偵字第七九九號偵查卷第十七頁）之情節
    相符，參以被告甲○○與潘漢章在浴室內所竊取之水龍頭等
    物原係鑽嵌在牆壁內之堅固器物，單以徒手方式顯難輕易將
    之拆卸，而員警既是因聽見鐵器敲擊聲始能循線查獲被告甲
    ○○、潘漢章二人，且當場又在被告腳下起出扣案鐵鎚，足
    見被告甲○○與潘漢章二人有持鐵鎚用以敲打行竊之事實甚
    明，從而被告甲○○前開所辯要係避重就輕之詞，不足採信
    。本件事證明確，被告甲○○犯行洵堪認定，自應依法論科
    。
二、按攜帶兇器竊盜，祇須行竊時，攜帶具有危險性之兇器為已
    足，並不以將該兇器自他地攜往行竊地為必要，本件扣案之
    鐵鎚雖非被告甲○○、潘漢章二人所有，亦非被告甲○○所
    攜往，然被告甲○○既於行竊之際攜之為工具，且扣案之鐵
    鎚為堅硬之鐵質器物，在客觀上已足對他人之生命身體構成
    威脅，具有危險性，故核被告甲○○如事實欄(一)部分所為，
    係犯刑法第三百二十一條第一項第三款之攜帶兇器竊盜罪；
    被告甲○○如事實欄(二)部分所為，係犯刑法第三百二十條第
    一項之普通竊盜罪。被告甲○○與潘漢章二人就上開犯行間
    ，均有犯意聯絡及行為分擔，均為共同正犯。被告甲○○所
    犯上開二罪之間，犯意各別，行為互殊，均應予分論併罰。
    被告甲○○有如事實欄所載徒刑執行完畢之前科紀錄，有卷
    附臺灣高等法院被告前案紀錄表可按，其受有期徒刑之執行
    完畢，五年內故意再犯有期徒刑以上之本案加重竊盜罪及普
    通竊盜罪，為累犯，均應依刑法第四十七條第一項之規定分
    別加重其刑。
三、原審就被告甲○○部分適用刑法第二十八條、第三百二十條
    第一項、第三百二十一條第一項第三款、第四十七條第一項
    、第五十一條第五款，刑法施行法第一條之一之規定，並審
    酌被告甲○○已有前科不良素行仍不知謹慎自持，不思正當
    努力工作營生，竟圖不勞而獲，雖所竊得之贓物價值並非鉅
    大，惟其犯後就加重竊盜犯行部分未能坦承犯行難見悔意，
    犯後態度難稱良好等一切情狀，分別量處有期徒刑一年（加
    重竊盜）、七月（普通竊盜），並定其應執行刑為有期徒刑
    一年五月，以資警惕。又以被告甲○○與潘漢章二人作案所
    用之鐵鎚並非被告甲○○或潘漢章所有，業據渠等供明在卷
    可按，爰不為沒收之諭知，附此敘明等情。本院經核其認事
    用法，均無不當，量刑亦稱妥適。被告上訴意旨，認原審量
    刑過重云云，為無理由，應予駁回。
據上論結，應依刑事訴訟法第368條，判決如主文。
本案經檢察官李傳來到庭執行職務。
中    華    民    國    97    年    12    月    24    日
                  刑事第五庭    審判長法  官  楊明章
                                      法  官  戴勝利
                                      法  官  顏基典
以上正本證明與原本無異。
不得上訴。
                                      書記官  呂嘉文
中    華    民    國    97    年    12    月    25    日
【附錄】本判決論罪科刑法條：
中華民國刑法第320條第1項
（普通竊盜罪、竊佔罪）
意圖為自己或第三人不法之所有，而竊取他人之動產者，為竊盜
罪，處 5 年以下有期徒刑、拘役或 5 百元以下罰金。
中華民國刑法第321條第1項第3款
（加重竊盜罪）
犯竊盜罪而有左列情形之一者，處六月以上、五年以下有期徒刑
：
三、攜帶兇器而犯之者。


司法院資訊處製作；財團法人民間司法改革基金會備份。
